# 涉及分公司的关联方情况

提问人：linliangdian 时间：2019-03-29 21:19:18
陈版及各位好，
咨询一个关于涉及分公司的关联方披露问题：
A 公司和 B 公司属于关联方。其中 B 公司设立了一些分公司，分别是分公司 B1、分公司B2......，分公司也是独立核算的会计主体。
A 与 B以及其下属的分公司存在一些往来款，假设A 账面 其他应收-B（总公司） 100 万
其
他应收-B1（分公司） 30 万
其
他应付-B2（分公司） 50 万
那么在 A公司的财务报告中对于 B 以及其分公司 B1、B2的其他应收和其他应付是否一定需要抵消？
即上述案例中关联方余额中只能披露为 其他应收-B 100+30-50=80 万？
谢谢！

回答人：chenyiwei
仍应对照《企业会计准则第 37 号——金融工具列报》第五章关于金融资产、金融负债抵销列报的规定处理。
还是要看这些往来款是否具备当前可行使的在抵销后按净额结算的法定权利，以及拟行使该权利。
分公司无独立法人资格，A 可以与B 直接达成抵销后按净额结算的协议。